【裁判字號】    99,訴,459
【裁判日期】    990826
【裁判案由】    違反槍砲彈藥刀械管制條例
【裁判全文】
臺灣桃園地方法院刑事判決               99年度訴字第459號
公  訴  人  臺灣桃園地方法院檢察署檢察官
被      告  甲○○
指定辯護人  本院公設辯護人彭詩雯
上列被告因違反槍砲彈藥刀械管制條例案件，經檢察官提起公訴
（99年度偵字第6578號），本院判決如下：
    主  文
甲○○未經許可，持有空氣槍，累犯，處有期徒刑年肆月，併
科罰金新臺幣伍萬元，罰金如易服勞役，以新臺幣壹仟元折算壹
日。扣案之空氣槍壹支（槍枝管制編號0000000000號
）、二氧化碳鋼瓶拾瓶及鋼彈壹瓶均沒收。
    事  實
一、甲○○前因違反懲治盜匪條例案件，於民國87年12月1 日經
    臺灣板橋地方法院以87年度訴字第1141號判決判處有期徒刑
    7 年6 月確定，於93年3 月10日縮短刑期假釋出監；另因違
    反洗錢防制法案件，經上開法院於95年7 月3 日以95年度簡
    字第2019號判決判處有期徒刑4 月確定，復經該院於96年8
    月13日以96年度聲減字第4228號減為有期徒刑2 月確定，而
    前揭假釋亦經撤銷，執行殘刑1 年3 月25日，甫於97年3 月
    12日縮刑期滿執畢，猶不知悔改。其明知未經主管機關許可
    ，不得無故持有具殺傷力之空氣槍，竟仍基於持有具殺傷力
    空氣槍之犯意，於97年9 月至10月間某日，在彰化縣火車站
    附近某商店內，以新台幣11,000元之價格，向姓名年籍不詳
    之成年人購入以小型高壓氣體鋼瓶內氣體為發射動力、具殺
    傷力之空氣槍1 支（槍枝管制編號0000000000號）後而持有
    之。嗣於99年2 月10日晚間11時15分許，在桃園縣桃園市○
    ○路634 號前，經警攔檢而查獲，並扣得空氣槍1 支、二氧
    化碳鋼瓶10瓶及鋼彈1瓶。
二、案經桃園縣政府警察局桃園分局報告臺灣桃園地方法院檢察
    官偵查起訴。
    理  由
壹、證據能力：
一、按被告以外之人於審判外之陳述，雖不符同法第159 條之1
    至之4 之規定，而經當事人於審判程序同意作為證據，法院
    審酌該言詞陳述或書面陳述作成時之情況，認為適當者，亦
    得為證據，刑事訴訟法第159 條之5 第1 項定有明 文。查
    本件被告及檢察官於審判程序中就本院下述所引為證據之供
    述證據，雖均屬傳聞證據，且不符刑事訴訟法第159 條之1
    至之4 之規定，然當事人及辯護人於本院審理中，均同意將
    之作為證據，而本院審酌各該證據資料作成時之一切客觀情
    況，認為將該等證據列為證據，亦屬適當，是本上述說明，
    本院下述所引之供述證據，自為供作認定犯罪事實之證據。
二、又本院所引下列非供述證據，均與本件待證事實具有關聯性
    ，且並無證據證明並未真實存在，或屬於偵查機關違法偵查
    行為所取得，是依刑事訴訟法第158 條之4 之反面解釋，自
    有證據能力。
貳、認定犯罪事實之證據及理由：
一、訊據被告甲○○對於在上揭時地，持有該空氣槍之犯行坦承
    不諱，並有前開扣案之氣體動力式槍枝1 支、二氧化碳鋼瓶
    10瓶及鋼彈1 瓶可資佐證。而前開扣案之槍枝經送請具有專
    門鑑定能力之桃園縣政府警察局以檢視法、性能檢驗法及動
    能測試法鑑驗，認係氣體動力式槍枝，以小型高壓氣體鋼瓶
    內氣體為發射動力，經以金屬彈丸測試3 次後，其中彈丸（
    直徑均約4.42mm、重量均約0.35 ｇ ）最大發射速度為142
    公尺/ 秒，計算其動能為3.53焦耳，換算其單位面積動能為
    25.48 焦耳/ 平方公分，而依據司法院秘書長81年6 月11日
    秘台廳（二）字第06985 號函，殺傷力的標準為在具威力之
    適當距離以彈丸可穿入人體皮肉層之動能為基準；且依日本
    科學警察之研究結果，彈丸單位面積動能達20焦耳/ 平方公
    分，足以穿入人體皮肉層，有內政部警政署刑事警察局97年
    8 月6 日桃警鑑字第0970003927號槍彈鑑定書在卷可稽（見
    偵卷第106-118 頁），是被告持有之槍枝具有殺傷力，至堪
    認定。參以被告復自承槍枝購入後，曾用來打磚塊，雖不能
    擊穿磚塊，但會打下一些磚塊屑，又稱沒有使用槍枝打人，
    因為知道有危險，足見其主觀亦知扣案槍枝具有殺傷力，準
    此以言，被告之任意性自白與事實相符，事證已甚明確，犯
    行堪以認定，應依法論科。
二、核被告所為，係犯槍砲彈藥刀械管制條例第8 條第4 項之持
    有空氣槍罪。被告前因違反懲治盜匪條例案件，於87年12月
    1 日經臺灣板橋地方法院以87年度訴字第1141號判決判處有
    期徒刑7 年6 月確定，於93年3 月10日縮短刑期假釋出監；
    另因違反洗錢防制法案件，經上開法院於95年7 月3 日以95
    年度簡字第2019號判決判處有期徒刑4 月確定，復經該院於
    96年8 月13日以96年度聲減字第4228號減為有期徒刑2 月確
    定，而前揭假釋亦經撤銷，執行殘刑1 年3 月25日，甫於97
    年3 月12日縮刑期滿執畢，此有臺灣高等法院被告前案紀錄
    表1 份附卷可稽，其於5 年以內再犯本件最重本刑為有期徒
    刑以上之罪，為累犯，應依刑法第47條第1 項之規定加重其
    刑。爰審酌被告雖明知不得持有空氣長槍，然僅因個人平日
    把玩玩具槍之習慣，及其犯罪後已經坦承犯行，表示悔悟之
    態度等一切情狀，量處如主文所示之刑，並就併科罰金部分
    依刑法第42條第3 項之規定，諭知易服勞役折算標準，以資
    懲儆。扣案之空氣手槍1 支（槍枝管制編號：0000000000號
    ），認具有殺傷力，係違禁物，應依刑法第38條第1 項第1
    款之規定，宣告沒收；又扣案之二氧化碳鋼瓶10瓶、鋼彈1
    瓶，係被告所有而供本案犯罪所用之物，亦經被告供明在卷
    ，併依刑法第38條第1 項第2 款之規定，宣告沒收。
據上論斷，應依刑事訴訟法第299 條第1 項前段，槍砲彈藥刀械
管制條例第8 條第4 項，刑法第11條前段、第47條第1 項、第42
條第3 項前段、第38條第1 項第1 款、第2 款，判決如主文。
本案經檢察官黃俊華到庭執行職務。
中    華    民    國    99    年    8     月    26    日
                  刑事第五庭審判長法  官  潘政宏
                                  法  官  劉淑玲
                                  法  官  江春瑩
以上正本證明與原本無異。
如不服本判決應於收受判決後10日內向本院提出上訴書狀，並應
敘述具體理由。其未敘述上訴理由者，應於上訴期間屆滿後20日
內向本院補提理由書( 均須按他造當事人之人數附繕本) 「切勿
逕送上級法院」。
                                  書記官   羅婉榕
中    華    民    國    99    年    8     月    27    日
附錄本件論罪科刑法條全文
槍砲彈藥刀械管制條例第8條
未經許可，製造、販賣或運輸鋼筆槍、瓦斯槍、麻醉槍、獵槍、
空氣槍或第 4 條第 1 項第 1 款所定其他可發射金屬或子彈具
有殺傷力之各式槍砲者，處無期徒刑或 5 年以上有期徒刑，併
科新臺幣 1 千萬元以下罰金。
未經許可，轉讓、出租或出借前項所列槍枝者，處 5 年以上有
期徒刑，併科新臺幣 1 千萬元以下罰金。
意圖供自己或他人犯罪之用，而犯前二項之罪者，處無期徒刑或
 7 年以上有期徒刑，併科新臺幣 1 千萬元以下罰金。
未經許可，持有、寄藏或意圖販賣而陳列第 1 項所列槍枝者，
處 3 年以上10 年以下有期徒刑，併科新臺幣 700 萬元以下罰
金。
第 1 項至第 3 項之未遂犯罰之。

司法院資訊處製作；財團法人民間司法改革基金會備份。
